臺灣桃園地方法院民事判決　　　　　　　 96年度訴字第689號
原　　　告　振吉電化廠股份有限公司
　　　　　　　　　　　　巷35.
法定代理人　甲○○
訴訟代理人　乙○○
被　　　告　丙○○即藝融工程行
上列當事人間請求給付貨款事件，於民國96年7 月2 日辯論終結
，本院判決如下：
    主  文
被告應給付原告新台幣柒拾參萬玖仟貳佰伍拾玖元，及自民國九
十六年五月十七日起至清償日止，按年息百分之五計算之利息。
訴訟費用由被告負擔。
    事實及理由
壹、程序方面：
一、按被告不抗辯法院無管轄權，而為本案之言詞辯論者，以其
    法院為有管轄權之法院，民事訴訟法第25條定有明文。
二、查本件買賣契約書第14條約定「本契約遇有爭執時，甲乙雙
    方同意以高雄地方法院為第一審管轄法院」，固有原告所提
    買賣契約書1 紙（影本）可憑，是原告主張給付貨款，依上
    開約定應由臺灣高雄地方法院管轄，惟被告於應訴時同意原
    告於本院起訴請求給付貨款（見本院96年7 月2 日審判筆錄
    ），而為本案之言詞辯論，揆諸首揭法條規定，則本院自為
    有管轄權之法院，合先敘明。
貳、實體方面：
一、原告起訴主張：被告前向原告購買衛浴設備一批，原告依約
    送貨後，被告竟未付清貨款，總計被告尚積欠原告95年6 月
    及95年8 月之貨款739,259 元，經原告多次催討，被告均置
    之不理，為此依據兩造之買賣契約請求被告給付貨款。並聲
    明：被告應給付原告739,259 元，及自起訴狀繕本送達翌日
    起至清償日止，按年息百分之五計算之利息。
二、被告則以：被告承認積欠原告前開貨款未清償，然因被告目
    前財務狀況欠佳無力清償，只有能力給付三成貨款等語茲為
    抗辯。並聲明：原告之訴駁回。
三、按「當事人主張之事實，經他造於準備書狀內或言詞辯論時
    或在受命法官、受託法官前自認者，無庸舉證。」、「當事
    人對於他造主張之事實，於言詞辯論時不爭執者，視同自認
    。」民事訴訟法第279 條第1 項、第280 條第1 項前段分別
    定有明文。本件原告主張之上開事實，業據其提出與所述相
    符且為被告不爭執之之契約書1 紙、估價單11紙、送貨單36
    紙、銷貨總計表1 紙（均為影本）為證，被告自認原告主張
    之事實，是原告主張之事實應堪信為真實。
四、次按「給付無確定期限者，債務人於債權人得請求給付時，
    經其催告而未為給付，自受催告時起，負遲延責任。其經債
    權人起訴而送達訴狀，或依督促程序送達支付命令，或為其
    他相類之行為者，與催告有同一之效力」、「遲延之債務，
    以支付金錢為標的者，債權人得請求依法定利率計算之遲延
    利息」、「應付利息之債務，其利率未經約定，亦無法律可
    據者，週年利率為5%」，民法第299 條第2 項、第233 條第
    1 項前段及第203 條分別定有明文。本件被告積欠原告之貨
    款，並未定有給付之期限，惟原告已於96年4 月26日對被告
    起訴，且起訴狀之繕本已於95年5 月16日合法送達被告，已
    如前述，從而，原告依買賣法律關係，請求被告給付739,25
    9 元及自起訴狀繕本送達之翌日即95年5 月17日起至清償之
    日止，按年息5%計算之利息，即無不合，應予准許。
五、結論：本件原告之訴為有理由，依民事訴訟法第78條，判決
    如主文。
中　　華　　民　　國　　96　　年　　7 　　月　　27　　日
                  民事第一庭    法　官　卓立婷
以上正本係照原本作成。
如對本判決上訴，須於判決送達後20日內向本院提出上訴狀。
中　　華　　民　　國　　96　　年　　7 　　月　　30　　日
                                書記官　冒佩妤
